臺灣士林地方法院民事裁定
110年度消債更字第177號
債  務  人  侯品卉即侯佩依



代  理  人  姜俐玲律師（法扶律師）
上列當事人聲請更生事件，本院裁定如下：
    主  文
債務人侯品卉即侯佩依自中華民國一百一十一年三月十日十七時
起開始更生程序。
命司法事務官進行本件更生程序。
    理  由
一、按協商或調解成立者，債務人不得聲請更生或清算。但因不
    可歸責於己之事由，致履行有困難者，不在此限，消費者債
    務清理條例第151條第7項定有明文。次按，債務人不能清償
    債務或有不能清償之虞，且無擔保或無優先權之本金及利息
    債務總額未逾新臺幣（下同）1,200萬元者，於法院裁定開
    始清算程序或宣告破產前，得向法院聲請更生，觀諸同條例
    第3條、第42條第1項規定自明。又法院開始更生程序之裁定
    ，應載明其年、月、日、時，並即時發生效力。法院開始更
    生程序後，得命司法事務官進行更生程序，必要時得選任律
    師、會計師或其他適當之自然人或法人一人為監督人或管理
    人，復為同條例第45條第1項、第16條所明定。
二、聲請意旨略以：伊有不能清償債務之情事，前曾向最大債權
    金融機構即國泰世華商業銀行股份有限公司請求債務協商，
    於民國95年6月間協商成立，協商條件為每月還款2萬3,713
    元，惟伊可處分所得扣除協商方案應清償之金額後，已無法
    支應其個人必要生活費用，以致履行有困難而毀諾。故伊確
    係因不可歸責於己之事由，致履行協商條件有困難，且伊無
    擔保或無優先權之本金及利息債務總額未逾1,200萬元，復
    未經法院裁定開始清算程序或宣告破產，爰依法聲請更生等
    語。
三、經查，債務人所主張之上開事實，有債務人現戶全戶戶籍謄
    本（見本院卷第21頁至第23頁）、財團法人金融聯合徵信中
    心當事人綜合信用報告之債務清理條例前置協商專用債權人
    清冊（見本院卷第25頁至第29頁）、108至109年度綜合所得
    稅各類所得資料清單（見本院卷第33頁至第35頁）、全國財
    產稅總歸戶財產查詢清單（見本院卷第31頁）、協議書及無
    擔保債務還款計劃（見本院卷第69頁至第75頁）、金融機構
    及郵局之存摺資料（見本院卷第95頁至第99頁）、中華民國
    人壽保險商業同業公會投保查詢資料（見本院卷第101頁）
    、新光人壽保險股份有限公司110年12月13日民事陳報狀及
    附件（見本院卷第135頁至第137頁）、中華郵政股份有限公
    司110年12月16日壽字第1100955373號函及附件（見本院卷
    第139頁至第141頁）、南山人壽保險股份有限公司110年12
    月23日(110)南壽保單字第C3689號函及111年2月8日(111)南
    壽保單字第C0345號函暨附件（見本院卷第163頁至第165頁
    、第185頁至第187頁）、在職證明書（見本院卷第111頁）
    、薪資袋（見本院卷第113頁至第115頁）、煜泰宏國際有限
    公司111年2月8日煜字第111020801號函及附件（見本院卷第
    181頁至第183頁）、勞工保險被保險人投保資料表及明細（
    見本院卷第37頁至第38頁）等為證，核閱屬實。是債務人目
    前擔任組裝員，每月薪資約2萬2,400元至2萬5,250元，此有
    煜泰宏國際有限公司民事陳報狀及附件在卷可佐（見本院卷
    第181頁至第183頁），扣除前開協商款2萬3,713元後，顯已
    無法支應個人必要生活費用2萬1,202元，其主張其有不可歸
    責於己之事由，致履行協商條件有困難，當屬實在。又債務
    人名下尚有3份有效保單，保單經計算之解約金分別為6萬2,
    775元、4萬1,021元、美金8,319元，另有保單回饋分享金美
    金30元，業經新光人壽保險股份有限公司、中華郵政股份有
    限公司、南山人壽保險股份有限公司陳報在卷（見本院卷第
    135頁至第141頁、第163頁至第165頁、第185頁至第187頁）
    。惟債務人負擔之債務依債權人清冊所載184萬3,001元（見
    本院卷第15頁至第16頁），以其自陳每月可清償6,500元（
    見本院卷第94頁）計算，至少需約24年（計算式：1,843,00
    1÷6,500÷12≒23.6），始能清償完畢，應認其已不能清償債
    務。此外，債務人無擔保或無優先權之債務總額未逾1,200
    萬元，且無同條例第6條第3項、第8條或第46條各款所定駁
    回更生聲請之事由存在，則債務人聲請更生，應屬有據。揆
    諸首開說明，應予開始更生程序，並命司法事務官進行本件
    更生程序。
四、爰裁定如主文。
中　　華　　民　　國　　111 　年　　3 　　月　　10　　日
                  民事第三庭  法  官  劉育琳 
以上正本係照原本作成。
本件裁定不得抗告。　　　　　　　
中　　華　　民　　國　　111 　年　　3 　　月　　10　　日
                              書記官  邱勃英